---
---
# 20180328：https://rpubs.com/ywchiu/Demo20180328
# dplyr:R裡面的sql語句，敘述性統計專用套件
install.packages('dplyr')
library(dplyr)
install.packages('readr')
library(readr)
Dengue <- read_csv("https://raw.githubusercontent.com/ywchiu/cdc_course/master/data/Dengue.csv")
head(Dengue)
Dengue$居住縣市 <- as.factor(Dengue$居住縣市)
Dengue$性別 <- as.factor(Dengue$性別)
Dengue$是否境外移入 <- as.factor(Dengue$是否境外移入)
Dengue$感染國家 <- as.factor(Dengue$感染國家)
summary(Dengue)
# 提供操作資料的基本語法
# filter,select,arrange,mutate,summarise,group_by
# 請回答該資料集有多少筆資料?
```{r}
nrow(Dengue)
```
# 資料集分組統計
```{r}
Dengue %>%
  group_by(發病年, 感染國家) %>%
  summarize(stat_sum=sum(病例數))
```
# 中華民國的確定病例數?
```{r}
Dengue %>%
  filter(感染國家=="中華民國") %>%
  select("病例數") %>%
  sum()
  
```
# 2014年居住於台北市的女性確診病例有多少件
```{r}
Dengue %>%
  filter(感染國家 == '中華民國' & 發病年 == 2014 & 居住縣市 == '台北市' & 性別 == '女') %>%
  select('病例數') %>%
  sum()
```
# 排序
```{r}
# 範例一:中華民國在2014年時，哪個縣市有最多男性確定病例?
Dengue %>%
  filter(感染國家=="中華民國"&發病年==2014&性別=="男")%>%
  arrange(desc(病例數))
#範例二
Dengue %>%
  group_by(居住縣市) %>%
  summarise(instance_num = sum(病例數, na.rm=TRUE)) %>%
  arrange(desc(instance_num))

```
# 台南市在哪一年有最多男性確定病例?
```{r}
Dengue %>%
  filter(居住縣市 == '台南市' & 性別 == '男') %>%
  arrange(desc(病例數)) %>%
  select('發病年') %>%
  head(1)
```
# filter:AND,OR 與IN 來過濾資料
```{r}
#欄位交集:找出病例數超過100的男性案例
filter(Dengue, 性別=="男"&病例數>100)

#聯集:找出病例數超過100或男性案例
filter(Dengue, 性別=="男"|病例數>100)

#值聯集:找出台北或台南的病例
filter(Dengue, 居住縣市%in%c("台南市", "台北市"))
```
# 新增欄位(mutate)
```{r}
# 計算總合
frequsum <- Dengue %>% 
  select('病例數') %>%
  sum()
#使用mutate 新增統計後的欄位
Dengue %>%
  select(病例數)%>%
  mutate(portion=病例數/freqsum)
#儲存新欄位
Dengue <-Dengue %>%
  mutate(portion=病例數/freqsum)
```
# 分組統計:group by & summarize;tapply只能一次處理一個欄位
```{r}
# 範例一
Dengue %>%
  group_by(居住縣市) %>%
  summarise(instance_num = sum(病例數, na.rm=TRUE)) %>%
  head()

# 範例二
Dengue %>%
  group_by(發病年,感染國家, 居住縣市) %>%
  summarise(instance_num = sum(病例數, na.rm=TRUE)) %>%
  head()
```
# 同時針對同欄位做不同的統計:summarise_each
```{r}
# SQL語句:SELECT 居住縣市, min(病例數), min(portion), max(病例數), max(portion), avg(病例數), avg(portion) FROM Dengue GROUP BY 居住縣市
# 範例一:依據居住縣市，同時算病例數的最小值、最大值、平均值
Dengue %>%
  group_by(居住縣市) %>%
  summarise_each(funs(min,max,mean),  '病例數')

# 範例二:繞過NA值，句號代表所有變數
Dengue %>%
  group_by(居住縣市) %>%
  summarise_each(funs(min(., na.rm=TRUE),max(., na.rm=TRUE),mean(., na.rm=TRUE)),  c('病例數','portion'))

```



# 提供資料合併功能(JOIN):不同於資料庫，R只能兩兩串
```{r}
# inner_join
county_stat <- Dengue %>%
  group_by(居住縣市) %>%
  summarise(instance_sum = sum(病例數))

Dengue %>%
  inner_join(county_stat, by="居住縣市") %>%
  head()


```
# pivot table 樞紐分析表
```{r}
install.packages('reshape2')
library(reshape2)
# dcast
data("airquality")   
head(airquality)

names(airquality) <- tolower(names(airquality))

aqm <- melt(airquality, id=c("month", "day"), na.rm=TRUE)
aqm

dcast(aqm, month ~ variable, mean, margins = c("month", "variable"))
```

# pivot table 範例二
```{r}
county_stat <- Dengue %>%
  group_by(發病年, 居住縣市) %>%
  summarise_each(funs(sum(., na.rm=TRUE)), '病例數')

sex_stat <- Dengue %>%
  group_by(發病年, 性別) %>%
  summarise_each(funs(sum(., na.rm=TRUE)), '病例數')

country_stat <- Dengue %>%
  group_by(發病年, 感染國家) %>%
  summarise_each(funs(sum(., na.rm=TRUE)), '病例數')

names(county_stat) <- c('year', 'variable', 'cnt')
names(sex_stat) <- c('year', 'variable', 'cnt')
names(country_stat) <- c('year', 'variable', 'cnt')

country_stat <-as.data.frame(country_stat)
sex_stat     <-as.data.frame(sex_stat)
county_stat  <-as.data.frame(county_stat)

df <- rbind(county_stat, sex_stat, country_stat)


dcast(df,  variable ~ year, function(e) sum(e,na.rm=TRUE), margins = c("year", "variable"))



```












